臺灣臺中地方法院刑事判決　　　　　　　 99年度易字第957號
公　訴　人　臺灣臺中地方法院檢察署檢察官
被　　　告　林雅哖
　　　　　　陳昌賢
上列被告等因妨害風化案件，經檢察官提起公訴（99年度偵字第
3403號），本院判決如下：
    主    文
林雅哖共同意圖使女子與他人為猥褻之行為，而容留以營利，處
有期徒刑伍月，如易科罰金，以新臺幣壹仟元折算壹日。扣案如
附表所示之物均沒收。
陳昌賢共同意圖使女子與他人為猥褻之行為，而容留以營利，處
有期徒刑肆月，如易科罰金，以新臺幣壹仟元折算壹日。扣案如
附表所示之物均沒收。
    犯罪事實
一、林雅哖係設於臺中市○○區○○路8號（改制前為臺中縣龍
    井鄉○○村○○路8號）無店名之KTV小吃部之負責人，與陳
    昌賢共同基於意圖使女子與他人為猥褻行為而媒介、容留以
    營利之犯意，上址經營色情KTV。其方式為，在上址包廂內
    由男客與坐檯女子玩擲骰子遊戲論輸贏，輸的客人需給坐檯
    女子小費，輸的坐檯女子則脫衣服裸露胸部或下體，以此方
    式作為營業手段，並以2小時新臺幣（下同）500元之價格，
    向客人收取女子坐檯費，而陳昌賢除在該店幫忙送餐外，為
    躲避警方查緝，並負責監控大門出入。嗣有男客易正民與莊
    政偉，於民國99年1月28日下午某時，前往上開KTV小吃部消
    費，林雅哖（起訴書誤為許雅哖）即以電話聯絡媒介王清荃
    、阮凰儀、王莉雯、楊暉等女子前來，易正民則招來田氏碧
    娥（王清荃、阮凰儀、王莉雯、楊暉、田氏碧娥被訴公然猥
    褻部分，業經無罪判決確定），上開數人在上址飲酒作樂。
    席間，易正民給付王清荃、阮鳳儀、田氏碧娥、王莉雯、楊
    暉（起訴書誤為王暉）等每人小費100元後，王清荃、阮鳳
    儀、田氏碧娥、王莉雯、楊暉等人即脫去上衣或內褲，為猥
    褻之行為，其中王清荃、田氏碧娥並拔下下體陰毛裝在紅包
    內送予易正民。嗣於同日21時40分許，經警持搜索票前往上
    址搜索，陳昌賢見狀隨即持遙控器將店門關下，然經警入內
    搜索後，當場發現易正民、莊政偉等人與王清荃等女子在包
    廂內，田氏碧娥未穿內褲，王莉雯所穿內褲明顯破裂，員警
    並當場扣得遙控器2個、估價單4本、監視器鏡頭2具、監視
    器主機1台、各裝有陰毛3根之紅包袋2個、監視器影帶1台、
    名片1盒等物。
二、案經臺中市政府警察局烏日分局報告臺灣臺中地方法院檢察
    署檢察官偵查起訴。
    理    由
一、證據能力部分：按被告以外之人（包括證人、鑑定人、告訴
    人、被害人及共同被告等）於審判外之陳述雖不符刑事訴訟
    法第159條之1至之4等4條之規定，而經當事人於審判程序同
    意作為證據，法院審酌該言詞陳述或書面陳述作成時之情況
    ，認為適當者，亦得為證據；當事人、代理人或辯護人於法
    院調查證據時，知有刑事訴訟法第159條第1項不得為證據之
    情形，而未於言詞辯論終結前聲明異議者，視為有前項之同
    意，同法第159條之5定有明文。立法意旨在於傳聞證據未經
    當事人之反對詰問予以核實，原則上先予排除。惟若當事人
    已放棄反對詰問權，於審判程序中表明同意該等傳聞證據可
    作為證據；或於言詞辯論終結前未聲明異議，基於尊重當事
    人對傳聞證據之處分權，及證據資料愈豐富，愈有助於真實
    發見之理念，且強化言詞辯論主義，使訴訟程序得以順暢進
    行，上開傳聞證據亦均具有證據能力。本件以下所引述之被
    告以外之人在警詢及偵查中之證述，其性質雖屬傳聞證據，
    惟被告於審判程序已同意作為證據，依上開規定，自均有證
    據能力。
二、訊據被告林雅哖固坦承為上址無店名KTV店負責人、被告陳
    昌賢則坦承在上開KTV店幫忙林雅哖，2人並對於查獲當時有
    男客易正民、莊政偉及女子王清荃、阮凰儀、王莉雯、楊暉
    、田氏碧娥等人在場等事實不爭執。然均矢口否認有何妨害
    風化之犯行，被告林雅哖辯稱：只有對客人收酒菜錢與包廂
    費，小姐沒有脫衣陪酒、拔毛的事情她並不知情云云；被告
    陳昌賢則辯稱：跟林雅哖是朋友，只是常在那邊出入幫忙清
    潔打掃而已。
三、本院查：
（一）本件女子王清荃、阮凰儀、田氏碧娥、王莉雯、楊暉等5
      人，係林雅哖所經營無店名KTV小吃部之坐檯小姐，於員
      警查獲當時，有客人易正民、莊政偉在該店包廂內消費，
      包廂內除客人易正民、莊政偉外，並有被告王清荃、阮凰
      儀、田氏碧娥、王莉雯、楊暉等共計7人。包廂現場並查
      獲裝有陰毛3根之紅包袋2個，而該紅包袋內之陰毛分屬被
      告王清荃、田氏碧娥所有，此據被告王清荃於偵查中坦承
      當時有拔陰毛之行為（偵卷第14頁、第15頁）、被告王莉
      雯於警訊中指認包有陰毛之紅包袋內之陰毛為被告田氏碧
      娥所有，是田氏碧娥拔給客人的（警卷第39頁）、被告田
      氏碧娥於偵查中坦承扣案裝有陰毛之紅包，其中1個內裝
      之陰毛係其所有，因客人賭博輸錢，要她拔陰毛給他（偵
      卷第16頁）、被告王莉雯於偵查中稱，紅包內之陰毛為田
      氏碧娥所有，是客人發小費給她，她拔給客人（偵卷第18
      頁）等陳述明確，再易正民於警訊及偵查中、莊政偉於警
      訊中，均已明確指稱，當時包廂內確實有小姐脫光衣服、
      裸露胸部、下體、給小費拔陰毛等猥褻行為（警卷第65至
      第67頁、第69至第71頁、偵卷第46至第48頁），且有現場
      照片（警卷第81頁、第83頁），及扣案之裝有陰毛之紅包
      袋2個可證，足認包廂內確有猥褻之行為無誤。
（二）又林雅哖於警訊中雖自承：「（王清荃、阮凰儀、田氏碧
      娥、王莉雯、楊暉）不是我雇用，是有客人來消費時我再
      打電話給他們來坐檯」（警卷第4頁）、「我打給小薇（
      指阮凰儀）後他們一起來」（警卷第5頁）等情，自白所
      有在場女子均係其打電話找來云云；然而，依據王清荃於
      警訊中所稱：「我跟負責人是舊識，有客人負責人就通知
      我來上班」（警卷第11頁）、阮凰儀則稱：「負責人打電
      話通知我來的」（警卷第21頁）、楊暉於警訊中亦稱：「
      今天是負責人通知我上班」（警卷第47頁），是上開3名
      女子為被告林雅哖以電話招來一節，應屬真實。而王莉雯
      於警訊中則稱：「當天13時到該處上班」（警卷第39頁）
      、於偵查中亦稱：是在該處上班等情（偵卷第18頁），故
      王莉雯並非被告以電話通知前來，而是原本就在店中一節
      ，亦可認定，上開女子均係被告媒介與男客；另田氏碧娥
      於警訊中則稱：「消費客人易正民打電話通知我來的」（
      警卷第30頁），則田氏碧娥並非被告所媒介前來，應可認
      定。
（三）而依據易正民於警訊陳述：自己是因為該店「越南小姐比
      較多，又敢玩，所以才前往消費」（警卷第66頁）；且於
      偵查中具結證稱：「妮妮（指被告林雅哖）就介紹一些女
      孩子進來坐檯，我曾經來過店內，知道她們有消費規矩，
      給500元小費就可以脫衣服，他們自己脫衣服，可以全部
      都脫光」等詞（偵卷第46頁），從案發當時確實查獲該店
      內有猥褻情事一節，對照證人上開供述，可知該址店內，
      確實存有容留女子與男客為猥褻之行為，且為被告林雅哖
      所明知並提供。
（四）再者被告陳昌賢於警訊中自稱：「（警方進入時）我當時
      手持店門（鐵捲門）的遙控器將店門關下並走入廚房」、
      「沒有固定營業時間，有客人來才開門，沒有客人則關起
      門，我不知道為何要關著門營業」（警卷第58頁），以被
      告見員警前來執行搜索，即在內有客人之情形下，異乎常
      情的趕緊關上鐵捲門，卻又推託不知道為何要關門等情，
      顯然，被告陳昌賢明知該店內有著不能為員警查知之情事
      存在，因此，陳昌賢係明知而共犯之事實，亦可認定。
四、論罪科刑：
（一）核被告林雅哖、陳昌賢2人所為，均係犯刑法第231條第1
      項之意圖使女子與他人為猥褻之行為，而容留以營利罪。
      被告2人意圖使女子與他人為猥褻之行為，而媒介以營利
      之低度行為，應為意圖使女子與他人為猥褻而容留以營利
      之高度行為所吸收，不另論罪。被告2人就上開犯行具有
      犯意聯絡及行為分擔，為共同正犯。起訴書雖認被告2人
      係犯刑法第234條第2項之意圖營利公然猥褻罪，然經公訴
      檢察官當庭變更起訴法條為刑法第231條第1項之罪，本院
      即無庸再行變更起訴法條，併此敘明。
（二）爰審酌被告2人為圖私利為本案犯行，對社會善良風俗足
      生不良影響，惟其犯罪手段尚屬平和，及被告2人否認犯
      行、犯後態度不佳，又林雅哖為負責人，陳昌賢並無證據
      可證明其受有利益而為該店員工，犯罪情節較為輕微等一
      切情狀，認公訴人所求處之刑度尚屬過輕，應分別量處如
      主文所示之刑為適當，併均諭知易科罰金之折算標準。
（三）扣案如附表所示之物，為被告林雅哖所有，此業據林雅哖
      於偵查中坦承無誤（偵卷第13頁），上開扣案物品或為其
      作為經營應召站之用（估價單、名片）、或為避免遭取締
      之用（前後門遙控器、監視器螢幕、監視器鏡頭、監視器
      主機），均應依刑法第38條第1項第2款之規定宣告沒收之
      。另扣案之裝有陰毛各3根之紅包袋2個，雖為本件犯罪所
      用之物，但並無證據證明為被告2人所有，又非違禁物品
      ，本院自不能為沒收之諭知，併此敘明。
據上論斷，應依刑事訴訟法第299 條第1 項前段，刑法第28條、
第231條第1項、第41條第1項前段、第38條第1項第2款，刑法施
行法第1條之1第1項、第2項前段，判決如主文。
本案經檢察官戚瑛瑛到庭執行職務。
中    華    民    國   100    年    1     月    28    日
                  刑事第十五庭  審判長法  官  劉國賓
                                      法  官  柯雅惠
                                      法  官  鄭舜元
以上正本證明與原本無異。
如不服本判決應於收受判決後10日內向本院提出上訴書狀，並應
敘述具體理由；其未敘述上訴理由者，應於上訴期間屆滿後20日
內向本院補提理由書（均須按他造當事人之人數附繕本）「切勿
逕送上級法院」。
                                      書記官  張隆成
中    華    民    國   100    年    1     月    28    日
附表：
┌──┬──────────┬────┬───────┐
│編號│品                名│數    量│備          註│
├──┼──────────┼────┼───────┤
│一  │遙控器              │二個    │前後門        │
├──┼──────────┼────┼───────┤
│二  │估價單（帳單）      │四本    │              │
├──┼──────────┼────┼───────┤
│三  │監視器鏡頭          │二具    │              │
├──┼──────────┼────┼───────┤
│四  │監視器主機          │一臺    │              │
├──┼──────────┼────┼───────┤
│五  │監視器螢幕          │一臺    │              │
├──┼──────────┼────┼───────┤
│六  │名片                │一盒    │              │
└──┴──────────┴────┴───────┘
附錄論罪科刑法條
中華民國刑法第231條
（圖利使人為性交或猥褻罪）
意圖使男女與他人為性交或猥褻之行為，而引誘、容留或媒介以
營利者，處5年以下有期徒刑，得併科10萬元以下罰金。以詐術
犯之者，亦同。
公務員包庇他人犯前項之罪者，依前項之規定加重其刑至二分之
一。